【裁判字號】    97,審交簡上,42
【裁判日期】    980224
【裁判案由】    公共危險
【裁判全文】
臺灣士林地方法院刑事判決          97年度審交簡上字第42號
上  訴  人
即  被  告  甲○○
上列上訴人因公共危險案件，不服本院士林簡易庭民國97年10月
29日97年度士交簡字第1815號第一審刑事簡易判決（聲請簡易判
決處刑案號：97年度偵字第11780 號）提起上訴，本院管轄之第
二審合議庭判決如下：
    主  文
原判決撤銷。
甲○○服用酒類，不能安全駕駛動力交通工具而駕駛，累犯，處
拘役伍拾玖日，如易科罰金，以新臺幣壹仟元折算壹日。
    事  實
一、上訴人即被告甲○○前因詐欺案件，經法院判處有期徒刑3
    月確定，甫於民國97年5 月22日易科罰金執行完畢。詎猶不
    知悔改，於97年8 月21日晚間9 時許至12時許，在臺北市北
    投區石牌地區飲用啤酒後，已達不能安全駕駛動力交通工具
    之程度，竟仍騎乘車號CLB-528 號重型機車，欲由上址返回
    臺北市○○區○○街住處，嗣於翌（22）日凌晨0 時30分許
    ，途經臺北市○○區○○街、公館路口時，為警攔檢查獲，
    並檢測其呼氣酒精濃度達1.01MG/L，始悉上情。
二、案經臺北市政府警察局北投分局報告臺灣士林地方法院檢察
    署檢察官偵查後聲請簡易判決處刑。
    理  由
一、公訴人及被告對於本判決所引用之下列各項證據方法之證據
    能力，於本院審理時均表示無意見而默示同意有證據能力，
    本院審酌該等言詞陳述及書面陳述作成時之情況，並無不宜
    作為證據之情事，依刑事訴訟法第159條之5之規定，均認有
    證據能力，合先敘明。
二、上開犯罪事實，業據被告於警詢、檢察官偵查中及本院審理
    時均坦承不諱，並有臺北市警察局北投分局公共危險案件測
    試觀察紀錄表、酒精濃度測試紀錄表、臺北市政府警察局舉
    發違反道路交通管理事件通知單影本、生理平衡檢測紀錄表
    各1紙附卷可佐。而呼氣酒精濃度達每公升0.5毫克時，反應
    較慢，感覺減低，影響駕駛，且參酌德、美認定標準，酒精
    濃度呼氣達每公升0.55毫克，肇事率為一般正常人之10倍，
    可認為已達「不能安全駕駛」之標準，本件被告酒精測試值
    高達每公升1.01毫克，已達不能安全駕駛之程度甚明。被告
    自白與事實相符，本件罪證明確，被告犯行洵堪認定，應依
    法論科。
三、核被告所為，係犯刑法第185 條之3 之服用酒類，不能安全
    駕駛動力交通工具而駕駛罪。被告有如事實欄所載前科執行
    情形，此有臺灣高等法院被告前案紀錄表在卷可憑，其於前
    案有期徒刑執行完畢後5 年內，故意再犯有期徒刑以上之本
    罪，為累犯，應依法加重其刑。原審認被告罪證明確，依法
    論處被告有期徒刑3 月，並諭知如易科罰金以新臺幣（下同
    ）2,000 元折算壹日之折算標準，固非無見。然刑事審判之
    量刑，在於實現刑罰權之分配的正義，故法院對有罪之被告
    科刑，應符合罪刑相當原則，使罰當其罪，以契合人民之法
    律感情，此所以刑法第57條明定科刑時應審酌一切情狀，尤
    應注意該條所列各款情形，以為科刑輕重之標準。經查，被
    告前並無任何酒駕前科，有上開臺灣高等法院被告前案紀錄
    表在卷可憑，足見被告本次僅第一次犯公共危險罪，且被告
    於警詢、偵查及本院審理中均坦承犯行，態度良好。又刑法
    第185 條之3 之法定刑為「1 年以下有期徒刑、拘役或15萬
    元以下罰金」，原審未審酌上情，逕予量處被告中度以上之
    刑責且諭知如易科罰金以2000元折算壹日之折算標準，對照
    本院於其他初犯公共危險罪之案件，多數均量處罰金或拘役
    （視行為人酒測數值、客觀上肇事與否，或是否致公眾往來
    之具體危險等危害程度而有不同）而言，量刑實屬過重，尚
    難認符合罪刑相當之原則，應有未洽。被告上訴意旨以原審
    未審酌被告係初犯公共危險案件而量刑過重，請求撤銷更為
    適當合法之判決，為有理由，原判決當屬無可維持，應由本
    院予以撤銷改判。爰審酌被告初犯酒駕，並於調查中均坦承
    犯行，本次僅因案發前在其工作之工地喝酒不慎失慮犯罪，
    惟家中尚有重病父親仍待照顧扶養，另犯罪所生損害尚屬輕
    微、及其家庭經濟狀況等一切情狀，量處如主文第2 項所示
    之刑，並諭知易科罰金之折算標準，以資儆懲。
四、據上論斷，應依刑事訴訟法第455 條之1 第1 項、第3 項、
    第369 條第1 項前段、第364 條、第299 條第1 項前段，刑
    法第185 條之3 、第41條第1 項前段，刑法施行法第1 條之
    1 ，判決如主文。
本案經檢察官游儒倡到庭執行職務。
中    華    民    國    98    年    2     月    24    日
                刑事第一庭審判長法  官  洪英花
                                法  官  雷雯華
                                法  官  王沛雷
以上正本證明與原本無異。
本件不得上訴。
                                書記官  吳尚文
中    華    民    國    98    年    2     月    24    日
附錄本案論罪科刑法條全文：
刑法第185條之3
服用毒品、麻醉藥品、酒類或其他相類之物，不能安全駕駛動力
交通工具而駕駛者，處1 年以下有期徒刑、拘役或科或併科15萬
元以下罰金。


司法院資訊處製作；財團法人民間司法改革基金會備份。
